【裁判字號】    99,勞訴,15
【裁判日期】    990831
【裁判案由】    確認僱傭關係存在
【裁判全文】
臺灣新竹地方法院民事判決              99年度勞訴字第15號
    原      告  乙○○
                丁○○
    共      同  丙○○律師
    訴訟代理人
    被      告  新竹縣新埔鎮農會
    法定代理人  甲○○
    訴訟代理人  路春鴻律師
上列當事人間確認僱傭關係存在事件，本院於民國99年8 月11日
辯論終結，判決如下﹕
    主  文
確認原告乙○○、丁○○與被告間之僱傭關係存在。
被告應自民國九十八年十一月二日起至原告回復工作日止，按月
給付原告乙○○新臺幣伍萬仟伍佰元，按月給付原告丁○○新
臺幣伍萬伍仟伍佰元之薪資。
訴訟費用由被告負擔。
本判決第二項於原告乙○○、丁○○各以新臺幣壹拾柒萬元為被
告供擔保後，得假執行；被告若分別以新臺幣肆拾捌萬壹仟伍佰
元、肆拾玖萬玖仟伍佰元為原告乙○○、丁○○供擔保後，得免
為假執行。
    事實及理由
甲、程序方面：
一、按當事人喪失訴訟能力或法定代理人死亡或其代理權消滅者
    ，訴訟程序在有法定代理人或取得訴訟能力之本人，承受其
    訴訟以前當然停止。又第168 條至第172 條及前條所定之承
    受訴訟人，於得為承受時，應即為承受之聲明。他造當事人
    ，亦得聲明承受訴訟。另聲明承受訴訟，應提出書狀於受訴
    法院，由法院送達於他造，民事訴訟法第170 條、第175 條
    、第176 條定有明文。本件被告之法定代理人原為曾庭熙，
    嗣於訴訟繫屬後變更為甲○○，並經原告以書狀聲明由甲○○承受本件訴訟，本院於民國（下同）99年2 月26日送達被
    告，此有原告於99年2 月24日所提準備書狀及本院送達證書
    附卷可參，依前揭明，應予准許。
二、次按確認法律關係之訴，非原告有即受確認判決之法律上利
    益者，不得提起之，民事訴訟法第247 條第1 項前段定有明
    文。所謂即受確認判決之法律上利益，係指法律關係之存否
    不明確，原告主觀上認其在法律上之地位有不安之狀態存在
    ，且此種不安之狀態，能以確認判決將之除去者而言，若縱
    經法院判決確認，亦不能除去其不安之狀態者，即難認有受
    確認判決之法律上利益（最高法院52年台上字第1240號判例
    意旨參照）。原告主張被告並無業務減少、編制減縮等資遣
    原告之事由存在等情，業為被告所否認，並主張已依法資遣
    ，且將資遣費全數給付原告，則原告即因被告之否認而無從
    至被告處工作，其私法上之地位自有受侵害之危險，而原告
    此一法律上地位之不安狀態，能以確認判決將之除去，揆諸
    前開說明，應認原告有提起本件確認之訴之法律上利益。
三、再按訴狀送達後，原告不得將原訴變更或追加他訴，但經被
    告同意者不在此限，民事訴訟法第255 條第1 項第1 款規定
    甚明。本件原告起訴主張﹕(一)確認兩造間僱傭關係存在。(二)
    被告應自98年11月2 日起至原告限齡退休日止，按月給付原
    告乙○○新臺幣（下同）53,500元，按月給付原告丁○○55
    ,500元之薪資；嗣於99年3 月26日調解期日就聲明第二項變
    更為被告應自98年11月2 日起至原告回復工作日止，按月給
    付原告乙○○53,500元，按月給付原告丁○○55,500元之薪
    資，並經被告訴訟代理人當庭表示同意變更，有起訴狀及該
    日調解筆錄可稽，依前規定，應認原告訴之變更為合法，核
    先敘明。
乙、實體方面：
一、原告方面：
    (一)原告乙○○係36年10月30日出生，原告丁○○係37年10月
      30日出生。原告乙○○於60年5 月2 日至被告處任職，於
      67年5 月2 日成為正式職員。原告丁○○於64年7 月至被
      告處任職，64年12月成為正式職員，雙方即具有僱傭關係
      ，依行政院農業委員會制定之農會人事管理辦法（下稱管
      理辦法）第52條規定，農會員工年滿65歲者，限齡退休。
      原告二人均未滿65歲，詎被告竟於98年10月5 日通知原告
      應予資遣，經原告不服申請復議，被告仍以第139 次人事
      評議小組會議，維持原資遣評議，命原告自98年11月2日
      起依管理辦法第51條第1 、2 、3 項之規定，予以資遣。
    (二)按管理辦法第51條第1 項規定，員工有下列情形之一者，
      予以資遣: 「一、農會解散、合併或編制縮減無法安置工
      作。二、所屬單位裁撤，業務減少或停頓無法調派其他工
      作。三、身殘體弱不能勝任工作」。惟原告並無上開規定
      情事，是以被告對原告所為資遣決議，與上開規定不合，
      所為資遣決議，應不生效力。
    (三)兩造間具有僱傭關係，茲因被告片面認定原告已符合管理
      辦法第51條第1 項（被告於98年10月29日新農務字第0981
      000517號函，說明第一項所載按管理辦法第51條第1 、2
      、3 項資遣，應係第51條第1 項第1 、2 、3 款之誤載）
      ，則兩造間之僱傭關係已因被告片面所為之資遣行為，致
      原告在被告員工之地位有受損害之危險，是原告有受確認
      判決之法律上利益，依民事訴訟法第247 條之規定，自為
      法之所許。
    (四)兩造間之僱傭關係，既非依被告片面決議而認定，則被告
      所為對原告自98年11月2 日起資遣之人事命令，即非有效
      ，原告因被告所為上開人事命令，而拒絕原告上班，則被
      告自有自98年11月2 日起，至原告回復工作之日止，仍有
      受領薪津之權利。原告乙○○於98年10月受領被告之月薪
      為53,500元，上開存摺於98年10月1 日所撥入之薪津為48
      ,973元，係扣除所得稅3,300 元、勞保571 元及健保658
      元後之金額。原告丁○○於98年10月仍受領被告所給付之
      月薪為55,500元，上開存摺於98年10月1 日所撥入之薪資
      為49,438元，係自原告薪津55,500元扣除所得稅3,330元
      、勞保571 元及健保2,160 元後之金額，爰併請求被告自
      98年11月2 日起，按月給付薪資53,500元予原告乙○○，
      自98年11月2 日起，按月給付原告丁○○薪資55,500元，
      均至原告回復工作之日止。爰起訴請求(1)確認被告與原告
      乙○○、丁○○間僱傭關係存在。(2)被告應自98年11月2
      日起，至原告回復工作日止，按月每月給付原告乙○○53
      ,500元，按月給付原告丁○○55,500元。(3)願供擔保請准
      宣告假執行。
二、對被告抗辯所為之陳述：
    (一)被告主張僱傭關係已合法終止云云，並非實在，理由如下
      ﹕
      1.訴外人甘月曲、林秋香、余明珠、葉瑞琴、林明珠等5
        人為省農會考試晉用，而此係依各農會缺額數及報名人
        員報經省農會統一舉辦考試而錄取。該5 人在成為正式
        員工之前為被告之約聘僱員工，並於96年間成為正式員
        工。另訴外人賴春美於96年12月4 日、古美容於97年1
        月24日成為正式員工，被告並於97年4 月1 日新聘訴外
        人蔡聖文。此外，尚因工作上需要，於98年11月12日及
        99年2 月僱用臨時工即訴外人范德添及曾國堯擔任稻穀
        倉庫之碾米、包裝、稻穀加工、烘乾及搬運等工作。另
        於99年間將訴外人藍平榮調任原告原任職單位四座稻穀
        倉庫工作。可見被告主張近年來，國內外市場經濟丕變
        ，傳統農產業規模面臨極大挑戰，而以輔導國內農民產
        銷、信用金融而設立的各地農會，亦同時面臨艱鉅的經
        營壓力，而為因應收入來源減少、業務減縮所導致的營
        運困境，被告自96年間起即一方面積極進行組織變更調
        整，精減員額，以減少人事費用的開支，避免虧損，另
        一方面則就組織架構，縮減業務編制，藉強化人力素質
        ，以提升整體競爭力等節，純係被告片面說詞，並非實
        在。原告原任職四座稻穀倉庫，從事稻穀加工、收購稻
        穀、及稻穀烘乾等工作，原告乙○○自98年3 起即在四
        座稻穀倉庫工作，原告丁○○自96年10月份起即在四座
        稻穀倉庫工作，被告所述自98年6 月1 日將原告所屬新
        埔農會照門分部遷回四座稻穀倉庫，均係原告在該倉庫
        任職後之情事，是以被告所稱原告因被告照門分部遷回
        四座倉庫後，無法安排工作之多餘人力資源，顯然非實
        。
      2.被告既無因業務減少，編制滅縮情形，則被告片面將原
        告資遣，應與管理辦法第51條第1 項第1 、2 、3 款之
        規定不合，且縱依其所計算將資遣費匯入原告帳戶，亦
        不生資遣為合法，及原告已接受其資遣處理效力。
    (二)稻穀倉庫是屬於供銷部的單位，照門分部是屬於信用部的
      業務，95年農會只有呈報欠缺一人，是推廣部分，其他部
      門沒有欠缺，訴外人甘月曲等人報考台中縣東勢農會、神
      岡農會，應由當地農會僱用。又，被告所轄有會務股、會
      計股、推廣股、供銷部、保險部、信用部、資訊部、照門
      辦事處等單位，僅信用部之業務屬金檢局監督，即金檢局
      所為之糾正，應係僅就信用部之經營所為之糾正，不及被
      告所轄其他單位。況被告於97年、98年間均無違反金融法
      處以罰緩，或有缺失經中央主關機關嚴予糾正情事，益足
      證明被告所稱於97年遭金檢局糾正一節，應非實在。是以
      被告主張業務減少及編制減縮應非可採。另，所謂補缺，
      係指有正式員工編制上之缺額，由非正式員工補上缺額，
      成為正式員工而言，訴外人蔡聖文於97年4 月1 日新聘，
      被告甫於95年間向台灣省農會報缺員工三人，由台灣省農
      會統一考試將錄取原為被告所約聘之訴外人甘月曲、林秋
      香、余明珠3 人，被告於95年8 月15日晉用為正式職員，
      焉有甫隔數月，即有如被告所稱有縮編之必要？況被告既
      稱自96年起有精簡人員，縮編之必要，焉有仍於當年度向
      台灣省農會報缺，經該農會統一考試，錄取原為被告之約
      聘人員即訴外人葉瑞琴、林明珠2 人？再由被告於96年7
      月9 日晉用為正式職員，更於97年4 月1 日新聘員工即訴
      外人蔡聖文為正式職員，暨將訴外人賴春美、古美蓉予以
      補實缺為正式員工情事，可見被告所辯，並非事實。除此
      之外，被告尚有分別於98年11月、12月，及99年2 月雇用
      訴外人范德添及曾國堯臨時工，擔任稻榖倉庫之碾米、包
      裝、稻穀加工、烘乾稻穀、稻穀入倉及搬運工作，如被告
      有縮編之必要，其所雇用人員已屬過剩，益不可能雇用臨
      時工，由此等事實，在在證明被告主張有縮編必要非實在
      。
    (三)依被告所提出原告之農會員工基本人事資料卡，原告乙○○在被告農會任職期間，曾擔任電化製品、稻穀經收、肥
      料業務、肥料倉庫、通匯協辦、通匯主辦、公庫、支存、
      照門辦事處、農機農業協辦、肥倉、照門分部、監理所、
      穀倉主辦、農保主辦、監理所收稅、照門分部電腦操作等
      工作。原告丁○○在被告任職期間，曾擔任會務、稻穀倉
      庫管理、通匯協辦、助理出納、代收稅款、四健指導、主
      辦農業、放款徵信、肥料倉庫、農藥飼料銷售、監理所收
      稅、公庫代收、櫃員、穀倉協辦、監理所、穀倉協辦兼管
      糧宅配等，可見原告二人才能充足，具備多種職能，並無
      不能勝任被告所屬任何部門之工作情形。而原告乙○○自
      98年3 月起，在被告所屬照門分部稻穀倉庫擔任穀倉協辦
      兼機動調派人員。原告丁○○於96年12月4 日起，在被告
      所屬照門分部穀倉擔任協辦兼農特產宅配人員。是被告於
      98年6 月1 日將所屬照門分部業務裁撤時，原告均非照門
      分部職員，故被告所稱照門分部業務裁撤，多餘人力如原
      告等分配至穀倉工作，並不實在。又原告任職之部門並無
      裁撤縮編情事，且被告組織尚有會務股、會計股、推廣部
      、供銷部、保險部、照門分部、資訊兼農業旅遊、信用部
      等單位，可見並無單位裁撤，更無原告在上開期間所任職
      之部門裁撤情事。又，被告之照門分部編制上應有3 人，
      信用部應有14人，而被告於98年12月31日至99年4 月30
      日竟將供銷部任職之訴外人涂新林，亦列在信用部編制之
      14員工名額中，將供銷部任職之訴外人賴春美同列在照門
      分部3 名額中，而供銷部與信用部，供銷部與照門分部，
      分屬不同業務單位，一人無法同時在二種單位上班，可見
      被告之組織尚有缺額之事實，至為明灼，由此等事實，益
      加足以證明被告主張其有縮編，單位裁撤，業務減少或停
      頓，無法調派原告工作非實。
    (四)再從被告提出給農會代表大會審核之98年度預算員額總表
      所載，98年度員額為50人，上年度（97年度）亦為50人，
      該預算表業經98年2 月24日被告第16屆第1 次會員代表大
      會決議通過。另從被告於97年3 月14日購買新竹縣新埔鎮
      ○○段133 地號土地及於99年3 月9 日購買同段132 地號
      土地，及被告擬購置農產加工食品料、果汁製作設備等，
      從事農產加工，被告非但沒有縮編裁撤部分單位，尚有擴
      編之準備及計畫，從而被告應無管理辦法第51條第1 項第
      1 、2 款情事至明。
    (五)被告於97年、98年間均無違反金融法處以罰緩，或有缺失
      經中央主關機關嚴予糾正情事，益足證明被告所稱被告於
      97年遭金檢局糾正一節，應非實在。
    (六)被告以管理辦法第51條第1 項資遣原告後送新竹縣政府核
      備，遭該府未予核備。又被告係於96年間遭金檢局糾正，
      原因乃購買中華商業銀行金融債券造成33,000,000元之投
      資失利，並非經本業所致。
    (七)依被告所提人事資料卡，訴外人古美蓉於97年10月3 日升
      任正式技工，服務單位為櫃員，於97年11月26日調至農特
      產中心工作，於99年3 月4 日調至信用部會計。訴外人賴
      春美於97年6 月19日升任正式技工，服務單位為櫃員，98
      年3 月19日調至資訊部主辦兼農業旅遊，於99年6 月4 日
      調為稻穀經收兼網路管理，故被告稱訴外人古美蓉補正式
      缺係信用部門會計，訴外人賴春美所補正式缺係管理電腦
      資訊及網站為不實。
    (八)被告於97年4 月1 日新聘訴外人蔡聖文，該人畢業於元培
      醫專食品科，先派至農產品部門工作，於工作期間，至行
      政院農業藥物部毒物訓練所接受毒物訓練2 週，始考取證
      照，且被告職員中，在訴外人蔡聖文取得農藥專業執照之
      前，另有4 人已領得相關執照，非被告所述因具有農藥專
      長始負責稻米檢測殘留農藥之工作。
三、被告方面：
    (一)緣於近年以來，國內外市場經濟丕變，傳統農產業規模面
      臨極大挑戰，而以輔導國內農民產銷、信用金融而設立的
      各地農會，亦同時面臨艱鉅的經營壓力，為因應收入來源
      減少、業務減縮所導致的營運困境，被告自96年起即一方
      面積極進行組織變更調整，精減員額，以減少人事費用的
      開支，避免虧損；另一方面則整併組織架構，縮減業務編
      制，藉強化人力素質，以提升整體競爭力，於是，乃訂定
      員工優退辦法，鼓勵符合條件者主動辦理退休，惟因成效
      不彰，97年間遭金檢局糾正，經被告理事會提案並經會員
      代表大會決議通過後，乃於98年6 月1 日正式遷回原告所
      屬新埔農會照門分部的四座稻穀倉庫，而多餘的人力資源
      如原告，因已無工作可以安置，而原告又不願主動辦理優
      退，在此兩難的情況之下，被告資遣原告，實屬不得不然
      。
    (二)按農會員工於農會編制減縮無法安置工作或所屬單位裁撤
      、業務減少無法調派其他工作者，得予以資遣（管理辦法
      第51條第1 、2 款）。本件被告係因業務編制減縮及業務
      減少而依管理辦法的規定資遣原告，並已將資遣費如數給
      付予原告，是兩造間僱傭關係已經合法終止而不復存在，
      原告請求確認僱傭關係存在，顯無理由。其依已不存在的
      僱傭關係請求被告按月給付渠等薪資，自亦失所附麗。
    (三)原告原任職於被告所屬照門分部的信用部門，嗣因該分部
      的績效不彰，連年虧損，迭遭金檢局糾正，主因在於人事
      成本過高，於是被告遂於98年6 月1 日將照門分部的業務
      縮編，並進行遷移，多餘人力如原告，本可依法即行資遣
      ，惟因考量原告服務農會多年，乃先將渠等安排分配至穀
      倉，擔任稻穀收購、加工、烘乾、包裝及堆放等工作，惟
      因原告年紀甚高（原告乙○○已63歲、原告丁○○已62歲
      ) ，體力無法負荷，加以被告就稻米的碾米、加工、烘乾
      、包裝等作業，已漸次機械化及自動化，閒置的人員實屬
      過多，又無其他工作可再調派予高齡的原告，是被告依管
      理辦法，以較優的條件資遣原告，不僅情理兼俱，且依法
      有據。
    (四)訴外人賴春美與胡美蓉均係正式技工，工作內容與原告不
      同。照門分部裁撤後，被告依法即可資遣原告，惟仍安排
      至穀倉工作，後因機械化，不需要這麼多人力，其他部門
      亦無職缺，希望原告可以主動辦理退休，原告未主動辦理
      退休，被告即依法辦理資遣。訴外人賴春美主要負責電腦
      資訊，跟原告工作內容不同，訴外人胡美蓉負責信用部門
      會計工作，訴外人賴春美則管理農會電腦資料及網路業務
      ，原告被資遣之前該二人即負責上開工作，原告僅以字面
      上約聘成為正式及補缺等文義即認被告無編制減縮、業務
      減少之情，殊非可採。至訴外人蔡聖文之專長為藥檢科系
      畢業，主要負責稻米檢測殘留農藥之工作並兼任行銷，係
      被告轉型必要之專業人才，與原告工作性質不同。原告本
      身職位被資遣後，若仍晉用其他人員從事上開職位，才屬
      違背規定，至臨時契約工僅在處理稻米作業之機械化前之
      便宜措施，且係農忙時期之一至二個月始有僱用之必要。
      較諸原告於離職前所負責的業務項目，反可證明原告確屬
      多餘的人力。
    (五)綜上所述，本件被告依法資遣原告，悉為合法有效，原告
      仍主張兩造間僱傭關係存在及依已不存在的僱傭關係請求
      被告給付薪資，顯無理由，並聲明請求駁回原告之訴，訴
      訟費用由原告負擔。如受不利判決，願供擔保，請准宣告
      免假執行。
四、本院之判斷﹕
    (一)本院協同到庭之兩造整理並經肯認本件不爭執事項﹕1.原
      告乙○○、丁○○於98年11月2 日為被告資遣前，係被告
      之正式員工，原告乙○○每月薪津為53,500元，原告丁○○每月薪津55,500元。2.原告乙○○係36年10月30日出生
      ，原告丁○○係37年10月30日出生，均未屆限齡滿65歲退
      休。3.被告依管理辦法第51條第1 、2 、3 款之規定自98
      年11月2 日將原告予以資遣，並將資遣費，匯入原告帳戶
      。4.被告於98年6 月1 日正式遷回所屬新埔農會照門分部
      之四座稻穀倉庫。本件爭執事項﹕1.被告是否有管理辦法
      第51條第1 項第1 、2 款之情形，並得以此資遣原告？即
      被告終止兩造間之僱傭契約是否合法？2.原告請求被告自
      98年11月2 日起，至原告回復工作日止，按月給付原告乙○○53,500元、原告丁○○55,500元之薪資，是否有理由
      ？
    (二)兩造均不爭執被告於98年11月2 日依管理辦法第51條第1
      、2 款事由將原告資遣，是被告資遣原告是否合法，應以
      被告有無管理辦法第51條第1 、2 款所定事由為斷，經查
      ﹕
      1.按農會員工有下列情形之一者，予以資遣：(1)農會解散
        、合併或編制縮減無法安置工作。(2)所屬單位裁撤、業
        務減少或停頓無法調派其他工作，管理辦法第51條第1
        、2 款定有明文。
      2.本件被告辯稱因應收入來源減少、業務減縮而自96年起
        縮減務編制乙節，查原告乙○○於96年12月31日前任職
        於被告之保險部，至97年12月31日轉任照門分部，嗣於
        98年5 月31日至資遣前均任職於供銷部，原告丁○○自
        96年12月31日至資遣前均任於供銷部等情，有被告所提
        人員編制資料可憑。另被告編制之總員額雖自96年12月
        31日之46人減至97年12月31日之42人，惟縮減之人員為
        會務股1 人、供銷部1 人及信用部2 人，而供銷部之人
        員於98年5 月31日前又擴增1 人，與該部門之原人數即
        10人相同，且供銷部之人員直至原告被資遣前均維持10
        人之員額，並需照門分部之人員即訴外人藍平榮支援供
        銷部之業務，此亦有前述人員編制資料足稽，是原告所
        屬單位顯無裁撤之情，至於是否有業務減少之情，亦非
        無疑。又，原告於98年11月2 日被資遣後至98年12月31
        日仍須由照門分部之人員支援供銷部之業務，是若原告
        所屬單位業務減少而須資遣員工，又何需被告其他部門
        人員協助供銷部業務之執行，是被告所辯因業務減少而
        須資遣原告，即無所據。
      3.被告另抗辯因執行不力造成虧損而遭金檢局糾正，故於
        98年6 月1 日將原告所屬部門裁撤，將原告分配至穀倉
        工作部分，查原告乙○○於98年3 月19日即至穀倉工作
        ，而原告丁○○雖曾多次調動職務，惟自96年12月1 日
        起即在穀倉工作至被資遣之時止，有被告所提原告之基
        本人事資料卡可證，是原告並非因原任單位裁撤、業務
        減縮或被告之編制縮減而調至供銷部之穀倉工作，況金
        檢局係金融機構之監督主管機關，原告任職之供銷部、
        照門分部並非金檢局監督之範疇，且依被告所屬信用部
        97年之年報所載「最近二年度違反農業金融法經處以罰
        鍰者﹕無。」、「最近二年度缺失經中央主管機關嚴予
        糾正者﹕無。」、「最近二年度因人員舞弊、．．．或
        未切實依照金融機構安全維護注意要點之規定致發生安
        全事故等．．．無。」有年報資料一份足憑，且被告亦
        未提出經金融主管機關糾正之資料以供本院審酌此等糾
        正與被告縮減編制、裁撤原告所屬單位或減少業務有何
        關連，是被告所辯，實難採信。
      4.又被告雖資遣原告，惟新竹縣政府於98年10月26日以府
        農輔字第0980164439號函請被告提出符合管理辦法第51
        條之相關事證後再送新竹縣政府審核，有該函可參，且
        被告至今亦未提出本件資遣案業經新竹縣政府核備之資
        料，則被告是否有管理辦法第51條第1 、2 款所列可得
        資遣原告之事由，尚乏證據證明。
      5.另依行政院農業委員會農糧署農糧管理計畫98年度細部
        計畫說明書（原證8 ），就重要工作項目部分，有關農
        產加工餡料、果汁製作設備購置及加工廠設置與動線規
        畫等實施地點均在新埔鎮，該預算金額共7,000,000 元
        ，顯見被告就農業相關產品已定有拓展之規畫，則何來
        減縮編制及業務減少之情事。
      6.綜上，被告未能證明有編制縮減、原告所屬單位有裁撤
        、業務減少之情事，則其依管理辦法第51條第1 、2 款
        資遣原告，即無所據。
    (三)被告資遣原告並不合法，已如上所述，從而，兩造間之僱
      傭契約仍有效存在，原告起訴請求認兩造間之僱傭關係存
      在，自屬有理由，應予准許。
    (四)按僱用人受領勞務遲延者，受僱人無補服勞務之義務，仍
      得請求報酬，民法第487 條前段定有明文。本件兩造間之
      僱傭契約既有效存在，被告自98年11月2 日起拒絕原告至
      其處所工作，即非有理由，則依前揭法條之規定，原告請
      求被告自98年11月2 日起至原告回復工作之日止，按月給
      付原告乙○○53,500元；給付原告丁○○55,500元之薪資
      ，洵屬有據，亦應准許。
    (五)兩造就給付薪資部分均陳明願供擔保，請准宣告假執行及
      免為假執行，經核無不合，爰酌定相當之金額分別准許之
      。
五、本件事證已臻明確，兩造其餘陳述及主張或攻繫防禦方法，
    對判決之結果不生影響，爰不一一條列審究，併此敘明。
六、據上論斷﹕本件原告之訴為有理由，依民事訴訟法第78條、
    第390條第2項、第392條第2項，判決如主文。
中    華    民    國    99    年    8     月    31    日
                  民事第二庭    法  官  盧玉潤
以上正本係照原本作成。
如對本判決上訴，須於判決送達後20日內向本院提出上訴狀。
                                書記官  謝國聖
中    華    民    國    99    年    8     月    31    日

司法院資訊處製作；財團法人民間司法改革基金會備份。
